tr: Erik çeşidi: Beauty; Black Amber; Mürdüm; Elephant Heart; Greengage; Methley; Mirabelle; Santa Rosa; Satsuma; Victoria; Diğer
it: Varietà di prugna: Beauty; Black Amber; Damascina; Elephant Heart; Susina Regina Claudia; Methley; Mirabella; Santa Rosa; Satsuma; Victoria; Altro
cs: Odrůda švestky: Beauty; Black Amber; Slíva; Elephant Heart; Renklóda; Methley; Mirabelka; Santa Rosa; Satsuma; Victoria; Jiné
th: พลัมพันธุ์ต่างๆ: บิวตี้; แบล็กแอมเบอร์; แดมซัน; เอเลเฟนท์ฮาร์ต; กรีนเกจ; เมธลีย์; มิราเบลล์; ซานตาโรซา; ซัตสึมะ; วิกตอเรีย; อื่นๆ
zh-CN: 李子品种: 丽人; 黑琥珀; 西洋李; 象心李; 青李; 麦思丽; 黄香李; 圣罗莎李; 萨摩李; 维多利亚; 其他
sv: Plommonsort: Beauty; Black Amber; Krikon; Elephant Heart; Reine Claude; Methley; Mirabelle; Santa Rosa; Satsuma; Victoria; Övrigt
ko: 자두 품종: 뷰티; 블랙 앰버; 댐슨; 엘리펀트 하트; 그린게이지; 메들리; 미라벨; 산타로사; 사쓰마; 빅토리아; 기타
pt-PT: Variedade de ameixa: Beauty; Black Amber; Damson; Elephant Heart; Rainha Cláudia; Methley; Mirabelle; Santa Rosa; Satsuma; Victoria; Outra
ro-RO: Varietate de prune: Beauty; Black Amber; Damson; Elephant Heart; Greengage; Methley; Mirabelle; Santa Rosa; Satsuma; Victoria; Altele
bg-BG: Сорт слива: Бюти; Блек амбър; Дамсонова слива; Слонско сърце; Ренклод; Метли; Мирабела; Санта Роза; Сацума; Виктория; Други
hr-HR: Sorta šljive: Beauty; Black Amber; Damson; Elephant Heart; Ringlov; Methley; Mirabela; Santa Rosa; Satsuma; Victoria; Ostalo
pt-BR: Ameixa variedade: Beauty; Black Amber; Damasceno; Elephant Heart; Rainha Cláudia; Methley; Mirabelle; Santa Rosa; Satsuma; Victoria; Outro
zh-TW: 李子品種: 佳人; 黑琥珀; 西洋李; 象心; 青李; 麥斯利; 黃香李; 聖羅莎; 薩摩; 維多利亞; 其他
fi: Luumulajike: Beauty; Black Amber; Kriikuna; Elephant Heart; Reineklaude; Methley; Mirabelle; Santa Rosa; Satsuma; Victoria; Muu
sl-SI: Sorta sliv: Beauty; Black Amber; Češplja (Damson); Elephant Heart; Ringlo; Methley; Mirabela; Santa Rosa; Satsuma; Viktorija; Drugo
ru: Сорт сливы: Бьюти; Блэк Амбер; Дамсон; Слоновье сердце; Ренклод; Метли; Мирабель; Санта-Роза; Сатсума; Виктория; Другое
de: Pflaumensorte: Beauty; Black Amber; Zwetschge; Elephant Heart; Reineclaude; Methley; Mirabelle; Santa Rosa; Satsuma; Victoria; Sonstige
da: Blommesort: Beauty; Black Amber; Damson; Elephant Heart; Greengage; Methley; Mirabelle; Santa Rosa; Satsuma; Victoria; Andet
nb: Plommevariant: Beauty; Black Amber; Kreke; Elephant Heart; Reine Claude; Methley; Mirabelle; Santa Rosa; Satsuma; Victoria; Annet
ja: プラムの種類: ビューティ; ブラックアンバー; ダムソン; エレファントハート; グリーンゲージ; メスレー; ミラベル; サンタローザ; サツマ; ヴィクトリア; その他
hu: Szilvafajta: Beauty; Black Amber; Damaszkuszi; Elephant Heart; Ringló; Methley; Mirabella; Santa Rosa; Satsuma; Viktória; Egyéb
lt-LT: Slyvų veislė: Beauty; Black Amber; Damson; Elephant Heart; Greengage; Methley; Mirabelė; Santa Rosa; Satsuma; Viktorija; Kita
el: Ποικιλία δαμάσκηνου: Beauty; Black Amber; Δαμάσκηνο Δαμασκού; Elephant Heart; Ρενκλότ; Methley; Μιραμπέλ; Santa Rosa; Satsuma; Victoria; Άλλο
en: Plum variety: Beauty; Black Amber; Damson; Elephant Heart; Greengage; Methley; Mirabelle; Santa Rosa; Satsuma; Victoria; Other
nl: Pruim variëteit: Beauty; Black Amber; Kwets; Elephant Heart; Reine Claude; Methley; Mirabelle; Santa Rosa; Satsuma; Victoria; Overig
pl: Odmiana śliwki: Beauty; Black Amber; Damascenka; Elephant Heart; Renkloda; Methley; Mirabelka; Santa Rosa; Satsuma; Victoria; Inne
es: Variedad de ciruela: Beauty; Black Amber; Damascena; Elephant Heart; Claudia; Methley; Mirabel; Santa Rosa; Satsuma; Victoria; Otro
fr: Variété de prune: Beauty; Black Amber; Damas; Elephant Heart; Reine-Claude; Methley; Mirabelle; Santa Rosa; Satsuma; Victoria; Autre
vi: Giống mận: Beauty; Black Amber; Damson; Elephant Heart; Greengage; Methley; Mirabelle; Santa Rosa; Satsuma; Victoria; Khác
sk-SK: Odroda slivky: Beauty; Black Amber; Damson; Elephant Heart; Ringlota; Methley; Mirabelka; Santa Rosa; Satsuma; Victoria; Iné